【裁判字號】    97,上訴,218
【裁判日期】    970319
【裁判案由】    毒品危害防制條例
【裁判全文】
臺灣高等法院臺南分院刑事判決      97年度上訴字第218號
上  訴  人
即  被  告  甲○○
上列上訴人因毒品危害防制條例案件，不服臺灣臺南地方法院96
年度訴字第1597號中華民國97年1月3日第一審判決（起訴案號：
臺灣臺南地方法院檢察署96年度撤緩毒偵字第36號、96年度撤緩
毒偵字第37號），提起上訴，本院判決如下：
    主      文
原判決撤銷。
甲○○施用第一級毒品，處有期徒刑壹年貳月，減為有期徒刑柒
月。
    事      實
一、甲○○前因施用第一級毒品海洛因案件，經觀察、勒戒後，
    認無繼續施用毒品之傾向，於民國 (下同）91年12月18日釋
    放，並由臺灣臺南地方法院檢察署檢察官於92年1月2日，以
    91年度毒偵字第1221號為不起訴處分確定。詎甲○○於上開
    觀察、勒戒執行完畢釋放後5年內，基於施用第一級毒品海
    洛因之犯意，於95年9月16日中午，在臺南縣安定鄉海寮村
    83之3號，將海洛因加水用針筒注射之方式，施用海洛因。
    嗣於95年9月18日，因另案假釋中付保護管束，至臺灣臺南
    地方法院檢察署觀護人室報到時，經採驗尿液呈嗎啡陽性反
    應而查悉上情。
二、案經臺灣臺南地方法院檢察署觀護人室向臺灣臺南地方法院
    檢察署檢察官告發偵查起訴。
    理      由
一、本件被告甲○○於本院審理中為有罪之表示，而經本院合議
    庭裁定以簡式審判程序加以審理，依刑事訴訟法第二百七十
    三條之二、第一百五十九條第二項之規定，不適用傳聞法則
    有關限制證據能力之相關規定，合先敘明。
二、本件犯罪事實業據被告甲○○於原審及本院審理中坦承有於
    上開時地施用第一級毒品之犯行，並有臺灣台南地方法院檢
    察署受保護管束人（被告）尿液檢體監管紀錄表一紙、臺灣
    檢驗科技股份有限公司九十五年九月二十九日濫用藥物尿液
    檢驗報告一份附卷足稽，被告自白核與事實相符，自可採為
    證據，其罪證明確，犯行堪以認定。
三、按海洛因係屬第一級毒品，毒品危害防制條例第二條第二項
    第一款定有明文，核被告甲○○所為，係犯毒品危害防制條
    例第十條第一項之施用第一級毒品罪。
四、原審予以論罪科刑，並量處有期徒刑壹年貳月，減為有期徒
    刑柒月，固非無見。惟查：本件原審判決並非判處六月下有
    期徒刑，又被告係觸犯毒品危害防制條例，亦無引用有關刑
    法總則之法則，惟原審據上論斷欄內卻引用刑法第四十一條
    第一項及刑法第十一條，即有未洽。被告上訴意旨認原審量
    刑過重不當云云，雖不足採，惟原判決既有可議，自應由本
    院將原判決撤銷改判。爰審酌被告曾因施用毒品案件，經觀
    察、勒戒及強制戒治後，仍為本件施用毒品之行為，未見悔
    意，戒癮之意志力甚為薄弱，惟其犯後尚知坦承犯行，態度
    堪認良好，又施用毒品固戕害個人健康，然未侵害他人權益
    等一切情狀，量處如主文第二項所示之有期徒刑一年二月。
    又被告犯罪之時間，係在九十六年四月二十四日以前，依中
    華民國九十六年罪犯減刑條例第二條第一項第三款、第七條
    之規定，應減其宣告刑二分之一，故減處為有期徒刑七月，
    以資懲儆。
據上論結，應依刑事訴訟法第369條第1項前段、第364條、第299
條第1項前段，毒品危害防制條例第10條第1項，中華民國96年罪
犯減刑條例第2條第1項第3款、第7條，判決如主文。
本案經檢察官李傳來到庭執行職務。
中    華    民    國    97    年    3     月    19    日
                  刑事第五庭    審判長法  官  楊明章
                                      法  官  戴勝利
                                      法  官  顏基典
以上正本證明與原本無異。
如不服本判決，應於收受本判決後十日內向本院提出上訴書狀。
其未敘述上訴理由者並得於提起上訴後十日內向本院補提理由書
狀（均須按他造當事人之人數附繕本）「切勿逕送上級法院」。
                                      書記官  呂嘉文
中    華    民    國    97    年    3     月    19    日
【附錄】本判決論罪科刑法條：
毒品危害防制條例第10條第1項
施用第一級毒品者，處六月以上五年以下有期徒刑。


司法院資訊處製作；財團法人民間司法改革基金會備份。
